【裁判字號】    98,台上,7780
【裁判日期】    981224
【裁判案由】    違反毒品危害防制條例
【裁判全文】
最高法院刑事判決            九十八年度台上字第七七八０號
上  訴  人  台灣高等法院台南分院檢察署檢察官
上  訴  人
即  被  告  乙○○
選任辯護人  林崑城律師
被      告  甲○○
            丙○○
上列上訴人等因被告等違反毒品危害防制條例案件，不服台灣高
等法院台南分院中華民國九十八年十月二十七日第二審判決（九
十八年度上訴字第七七四號，起訴案號：台灣台南地方法院檢察
署九十七年度偵字第一二一一號、少連偵字第二五號；追加起訴
案號：九十八年度偵字第一０號），提起上訴，本院判決如下：
    主  文
上訴駁回。
    理  由
按刑事訴訟法第三百七十七條規定，上訴於第三審法院，非以判
決違背法令為理由，不得為之。是提起第三審上訴，應以原判決
違背法令為理由，係屬法定要件。如果上訴理由書狀並未依據卷
內訴訟資料，具體指摘原判決不適用何種法則或如何適用不當，
或所指摘原判決違法情事，顯與法律規定得為第三審上訴理由之
違法情形，不相適合時，均應認其上訴為違背法律上之程式，予
以駁回。本件檢察官上訴意旨略以：民國九十八年五月五日修正
通過、同年月二十日總統公布之毒品危害防制條例，並未「明定
」自公布或發布日施行，基於立法目的、保障人民權利、法安定
性等考量，應依該條例第三十六條規定，自修正公布後六個月（
即九十八年十一月二十日）施行。從而，該條例第四條、第十七
條等修正條文於原審判決時，尚未生效，原判決援引尚未生效之
毒品危害防制條例第十七條第二項，為上訴人即被告（下稱被告
）乙○○、甲○○、丙○○等減輕其刑之依據，有適用法則不當
之違背法令等語。被告乙○○上訴意旨略以：依司法院九十八年
六月二十九日院台廳刑一字第0980014643號函示，九十八年五月
五日修正通過、同年月二十日總統公布之毒品危害防制條例，自
公布日起算至第三日生效。原審不察，未適用修正後法律給予被
告減刑，有不適用法則之違背法令等語。
惟查毒品危害防制條例於九十八年五月五日修正通過、同年月二
十日總統公布，縱檢察官上訴意旨所指自修正公布後六個月始施
行云云為可採，迄本院判決時，已逾修正公布後六個月，不生尚
未施行之疑義。是原判決依該條例修正後第十七條第二項「犯第
四條至第八條之罪於偵查及審判中均自白者，減輕其刑。」之規
定，予以減刑，就判決之結論並無影響。而乙○○上訴意旨指原
判決未予減刑，尤屬誤繆。從而，檢察官及乙○○上訴意旨指摘
原判決不當，均無理由，應予駁回。
據上論結，應依刑事訴訟法第三百九十五條前段，判決如主文。
中    華    民    國  九十八  年   十二   月  二十四  日
                      最高法院刑事第五庭
                          審判長法官  陳  正  庸
                                法官  林  秀  夫
                                法官  宋      祺
                                法官  陳  祐  治
                                法官  林  瑞  斌
      本件正本證明與原本無異
                                      書  記  官
中    華    民    國  九十八  年   十二   月  二十八  日
                                                      v

司法院資訊處製作；財團法人民間司法改革基金會備份。
